# 销售灭火器赠送数量问题

提问人：枯木 10 时间：2013-03-06 18:02:07
请教陈版： 某公司的促销策略是销售 100 件灭火器送 10 件 ，假设从 3 月开始每月销售 10 件 3-11月每月是按每件的实际单价开票还是每件除1.1开票确认收入，那 12 月如何开票 会计上如何处理 ？这样的赠送送无偿赠送还是促销费用？

回答人：chenyiwei
《中瑞岳华研究 2012 》：
问题 24 （赠送商品视同销售的问题） 问题： 1 、通过自制杂志刊登广告获取收入，免费赠送的自制杂志是否需要视同销售？是否需要纳税？ 2 、商家促销时赠送的商品是否需要视同销售确认收入？ 背景： 1 、A杂志社主营收入系刊登广告收入，目前该杂志社将大部分自制杂志无偿赠送给酒店、高级会所等单位。现杂志社账务处理为根据杂志市场价计提销项税，计入销售费用，在会计上未确认收入。 2 、某公司经营零售业务，其中：外购大桶水通过存货核算，销售时存在赠送业务（比如订大桶水赠送小桶水、订奶赠水业务等），对于赠送的水按照市场价计提销项税计销售费用，并结转成本计入主营业务成本。 解答： 1 、根据《企业会计准则第 14 号——收入》第二条规定：“收入，是指企业在日常活动中形成的、会导致所有者权益增加的、与所有者投入资本无关的经济利益的总流入”，即“具有经济利益流入”是“收入”这一会计要素的一项基本特征，也是能否确认收入的基本判断标准。 因此，本案例中能否就无偿赠送的杂志确认收入的问题需要考虑杂志社的盈利模式。如果杂志社主要的收入和利润来源是广告费收入，大部分自制杂志系无偿赠送（即不获取杂志的销售收入），则可以将杂志的无偿赠送视为做广告的一种实现方式，是为其获得主营业务收入—广告费收入服务的。所以，从会计核算角度，鉴于杂志的无偿赠送不会带来直接经济利益，但有助于扩大该杂志的影响从而赚取更多的广告费收入，并且杂志的无偿赠送是该杂志社正常盈利模式的内在组成部分，所以对于无偿赠送的杂志在会计上不需要视同销售确认销售收入，而是将其成本计入与广告费收入对应的主营业务成本中。 在税务方面，根据《国家税务总局关于企业处置资产所得税处理问题的通知》（国税函[2008]828号）的规定，企业将资产移送他人用于市场推广或销售，因资产所有权属已发生改变而不属于内部处置资产，应按规定视同销售确定收入。因该杂志属于企业自制的资产，故在企业所得税税务处理中应按企业同类资产同期对外销售价格确定销售收入。 2 、对于“买一赠一”、“买大赠小”等促销活动而言，其中的“赠”并非无条件，而是以“买”为前提的，所以应当把“买”和“赠”作为一个整体进行处理，采用类似于捆绑销售的方式进行会计处理，将“买”部分的总价确认为销售收入，所售出商品和附送赠品的成本均转为营业成本。不应单独把其中的赠品成本确认为销售费用。 企业为促销目的无偿赠送的样品、试用装、礼品等，无需受赠方履行一定义务（如购买一定价值的商品）即可获赠的（如所谓“来就送”），此时的赠品成本应确认为销售费用，不确认收入和结转成本。因为此时赠品成本的付出并无对应的经济利益流入，所以不满足确认收入的条件。
根据你说的情况，“销售 100 件灭火器送 10 件”应作为数量折扣处理，即单价除以1.1，乘以实际销售数量（包括赠送数量）确认收入。

提问人：ycwl 时间：2013-03-17 11:41:13
回复 chenyiwei 的帖子
买一赠一会计处理为：借：应收账款
贷：主营业务收入-主商品 -赠品 应缴税费-销项税 按买价在两商品
公允价值分摊， 借：主营业务成本 贷：库存商品-主商品 -赠品
对吗

回答人：chenyiwei
基本上可以这样理解，即捆绑销售（以一个总价同时销售多件货物）。